Miguel Gallardo Fernández

Desarrollo Front End & Diseño Multimedia, orientado a los detalles y dedicado a crear productos de alta calidad.

⊗ Lima, Perú

https://miguelg.vercel.app | miguel@gales.pe | +51 966 271 844



Sobre mí

+2 años de experiencia en Desarrollo Web. +7 años de experiencia en Diseño Multimedia eLearning. Especializado en diseño y experiencias únicas. He trabajado en diferentes entornos: desde acelerar el desarrollo de proyectos hasta liderar equipos.

Experiencia

Gales 2021 — Actualidad

Desarrollador Web

Diseño y desarrollo de páginas web utilizando las tecnologías React, HTML, JavaScript, Astro y Tailwind CSS. Desarrollo de aplicaciones web y plataformas de e-learning. Implementación de soluciones personalizadas para clientes, optimizando la experiencia del usuario y el rendimiento del sitio.

Captura eLearning

2020 - Actualidad

Diseñador Multimedia

Desarrollo de plataformas de aprendizaje online, desarrollo de contenido multimedia interactivo y gestión de proyectos educativos. Diseño de infografías interactivas y edición de video educativos.

Universidad Privada del Norte

2023 - 2023

Diseñador Multimedia

Diseño y desarrollo de contenido multimedia para cursos online, creación de recursos interactivos y gestión de proyectos educativos. Colaboración con equipos multidisciplinarios para mejorar la calidad del contenido y la experiencia del usuario.

Henry 2022 - 2023

Docencia

Diseño y desarrollo de contenido multimedia para cursos online, creación de recursos interactivos y gestión de proyectos educativos. Colaboración con equipos multidisciplinarios para mejorar la calidad del contenido y la experiencia del usuario.

Ingenia | Babel

Programador Multimedia

Diseño y desarrollo de contenido multimedia para cursos online, creación de recursos interactivos y gestión de proyectos educativos. Colaboración con equipos multidisciplinarios para mejorar la calidad del contenido y la experiencia del usuario.

Educación

Henry 2022 - 2023

Full Stack Developer

USIL 2014 - 2016

Diseño y Desarrollo de Videojuegos

Habilidades

HTML CSS JavaScript Astro TypeScript Tailwind Bootstrap Figma MySQL

GitHub React Node Next.js Adobe Creative Storyline/Rise

Proyectos

Gales •

Gales es una empresa dedicada al desarrollo web y diseño multimedia. Nos especializamos en crear experiencias únicas y personalizadas para nuestros clientes, utilizando tecnologías de vanguardia y un enfoque centrado en el usuario.

Astro Tailwind CSS

Ninja Keys

Torres Construction •

Torres Construction es una empresa dedicada a la construcción y remodelación de espacios. Nos enfocamos en ofrecer soluciones personalizadas y de alta calidad para nuestros clientes, utilizando materiales y técnicas innovadoras.

Astro Tailwind CSS

Ninja Keys Figma

SISCOG •

SISCOG es una empresa dedicada a la gestión de proyectos y consultoría en el ámbito tecnológico. Nos especializamos en ofrecer soluciones personalizadas y de alta calidad para nuestros clientes, utilizando tecnologías de vanguardia y un enfoque centrado en el usuario.

WordPress Elementor Figma

JavaScript